臺灣臺中地方法院民事判決
111年度訴字第489號
原      告  陳奮佑  
訴訟代理人  何宗翰律師
被      告  呂書賢  

上列當事人間請求損害賠償事件，本院於民國111年4月15日言詞
辯論終結，判決如下：
    主    文
被告應給付原告新臺幣陸拾萬元，及自民國一百一十一年二月二
十八日起至清償日止，按年息百分之五計算之利息。
原告其餘之訴駁回。
訴訟費用由被告負擔百分之六十，餘由原告負擔。
本判決第一項於原告以新臺幣貳拾萬元供擔保後，得假執行。
原告其餘假執行之聲請駁回。
    事實及理由
一、原告主張：原告與訴外人林玉珠於民國100年4月12日共結連
    理，共同居住於臺中市○○區○○○街00巷00號住處，婚後育有
    未成年子女陳○○、陳○○，原本感情甚篤，林玉珠擔任母親角
    色多年，亦未有不開心或不適應，然於109年年底，林玉珠
    突然對原告之母極度不禮貌，並對原告態度冷淡，還突然開
    始注意自身裝扮、刻意瘦身，且不斷表示：伊不想接送小孩
    ，伊想要自由，伊不想被關在家裡，伊自己一個人可以養活
    自己等語，原告甚感詫異，此後，兩人爭執不斷，因此協議
    於110年3月24日至同年5月7日分居，讓林玉珠回娘家居住。
    然於110年5月10日晚間，原告欲將家中共用之IPAD打開給陳
    子綺進行英文聽力測驗時，赫然發現，林玉珠並未登出自己
    之LINE通訊軟體，該軟體畫面正係與LIEN通訊軟體暱稱「呂
    賢」之被告對話窗，而兩人對話極盡露骨，宛如熱戀中之情
    侶，其中尚有兩人約會時之親密合照數張，林玉珠回娘家居
    住期間，實際上卻是與被告約會並同住，甲○○並打其住家鑰
    匙給林玉珠。再者，由林玉珠與其友人「潔瑀」於110年5月
    9日之LINE通訊軟體對話紀錄可知，林玉珠與被告已發生性
    關係甚明。原告乃因上開外遇事件與林玉珠於110年8月23日
    協議離婚，並完成離婚登記，多年婚姻破碎，原告心痛不已
    。為此，爰依民法第184條第1項、第195條第1、3項規定請
    求被告賠償精神慰撫金等語。並聲明：(一)被告應給付原告
    新臺幣（下同）100萬元，及自起訴狀繕本送達之翌日起至
    清償日止，按年利率百分之5計算之利息。(二)願供擔保，
    請准宣告假執行。
二、被告則以：對於原證2是被告與林玉珠之對話，原證3是被告
    與林玉珠之合照，均不爭執。被告與林玉珠是大概1年前認
    識，認識半年之後才比較頻繁聊天，而被告知道原告與林玉
    珠間要離婚前提下，才與林玉珠交往。又被告與林玉珠在交
    往過程中，林玉珠有跟被告說伊在家裡不舒服之情事，如林
    玉珠長期遭原告語言罷凌，且在原告家很像佣人一樣。另於
    原告與林玉珠婚姻關係存續期間，被告與林玉珠發生過性行
    為，次數約1個月1至2次等語，資為抗辯。並聲明：原告之
    訴駁回。
三、得心證之理由：
(一)原告主張於100年4月14日與林玉珠登記結婚迄至110年8月23
    日離婚，業據提出戶籍謄本為證（見本院卷第21頁），復為
    被告所不爭執，應堪信為真實。
(二)按因故意或過失，不法侵害他人之權利者，負損害賠償責任
    。故意以背於善良風俗之方法，加損害於他人者亦同；不法
    侵害他人之身體、健康、名譽、自由、信用、隱私、貞操，
    或不法侵害其他人格法益而情節重大者，被害人雖非財產上
    之損害，亦得請求賠償相當之金額，民法第184條第1項、第
    195條第1、3項分別定有明文。再按配偶應互相協力保持其
    共同生活之圓滿、安全及幸福，而夫妻互守誠實，係為確保
    其共同生活之圓滿安全及幸福之必要條件，故應解為配偶因
    婚姻契約而互負誠實之義務，配偶之一方行為不誠實，破壞
    共同生活之圓滿、安全及幸福者，即為違反因婚姻契約之義
    務而侵害他方之權利（最高法院55年台上字第2053號判決意
    旨參照）。是若夫妻之一方違反婚姻之誠實義務，與婚姻外
    之第三人發生通姦或其他親密行為，致破壞夫妻共同生活之
    圓滿幸福者，則該行為人（含配偶之一方及婚姻外之第三人
    ），即係侵害婚姻關係存續中之他方配偶基於配偶關係之身
    分法益，而屬情節重大，自得依民法第195條第1項前段及第
    3項之規定，請求非財產上之損害賠償。經查，被告自認於
    知悉林玉珠與原告婚姻關係尚在存續期間，與林玉珠有逾越
    結交普通朋友等一般社交行為之不正常往來，甚且與林玉珠
    發生性行為（見本院卷第99至101頁），依上開說明，被告
    故意不法侵害原告之配偶權，應堪認定，原告依前揭規定請
    求被告賠償非財產上損害，自屬有據。雖被告抗辯係林玉珠
    在婚姻關係中受有委屈，且在林玉珠告知要與原告離婚之前
    提下交往等語，惟此仍無解於被告侵害原告配偶權之事實。
(三)第按慰藉金之賠償須以人格權遭遇侵害，使精神上受有痛苦
    為必要，其核給之標準固與財產上損害之計算不同，然非不
    可斟酌雙方身分資力與加害程度，及其他各種情形核定相當
    之數額（最高法院51年度台上字第223號判決意旨參照）。
    亦即非財產上損害賠償，應以實際加害之情形、加害之程度
    、被害人所受精神上痛苦之程度、賠償權利人之身分、地位
    、經濟能力綜合判斷之。本院經參酌兩造自陳之學經歷、收
    入狀況及經濟條件，並依職權調閱兩造稅務電子閘門資料查
    詢表（為維護兩造之隱私、個資，爰不就其詳予敘述，見本
    院卷第79至91頁、第100頁及兩造財產卷內），併審酌被告
    與林玉珠交往時間及發生性行為之次數，該行為顯已逾越社
    會通念所能容忍範圍，及原告因被告之行為深受打擊等一切
    情狀，認原告請求被告賠償原告所受非財產上之損害60萬元
    為適當，應予准許；逾此數額之請求，尚屬過高，不應准許
    。
(四)末按給付有確定期限者，債務人自期限屆滿時起，負遲延責
    任。給付無確定期限者，債務人於債權人得請求給付時，經
    其催告而未為給付，自受催告時起，負遲延責任。其經債權
    人起訴而送達訴狀，或依督促程序送達支付命令，或為其他
    相類之行為者，與催告有同一之效力。民法第229條第1項、
    第2項定有明文。又遲延之債務，以支付金錢為標的者，債
    權人得請求依法定利率計算之遲延利息。但約定利息較高者
    ，仍從其約定利率。應付利息之債務，其利率未經約定，亦
    無法律可據者，週年利率為百分之5。民法第233條第1項、
    第203條亦有明文。原告對被告之損害賠償債權，核屬無確
    定期限之給付，既經原告提起本件民事訴訟，且起訴狀繕本
    已於111年2月17日寄存送達被告，經10日即於111年2月27日
    發生效力（見本院卷第75頁），被告迄未給付，自應負遲延
    責任。是原告請求被告於111年2月28日起至清償日止，按年
    息百分之5計算之法定遲延利息，自屬有據。
四、綜上所述，原告依侵權行為之法律關係，請求被告給付60萬
    元，及自111年2月28日起至清償日止，按年息百分之5計算
    之利息，為有理由，應予准許；逾此部分之請求，為無理由
    ，應予駁回。
五、本件原告請求供擔保准予宣告假執行，就原告勝訴部分核無
    不合，爰酌定相當金額准許之。至原告敗訴部分，其假執行
    聲請失所依據，併予駁回。
六、本件事證已臻明確，兩造所為其他攻擊防禦方法及主張，於
    事實認定及判決結果不生影響，爰不逐一審究，併此敘明。
七、訴訟費用負擔及假執行之依據：民事訴訟法第79條、第390
    條第2項。
中　　華　　民　　國　　111 　年　　5 　　月　　30　　日
                  民事第六庭    法  官  楊雅婷
正本係照原本作成。
如對本判決上訴，須於判決送達後20日內向本院提出上訴狀。如
委任律師提起上訴者，應一併繳納上訴審裁判費。
中　　華　　民　　國　　111 　年　　5 　　月　　30　　日
                                書記官  謝其任